【裁判字號】    89,上易,2194
【裁判日期】    891122
【裁判案由】    竊盜等
【裁判全文】
臺灣高等法院臺中分院刑事判決                  八十九年度上易字第二一九四號
    上  訴  人
    即  被  告  丁○○
    上  訴  人
    即  被  告  乙○○
右上訴人因竊盜等案件，不服臺灣台中地方法院八十九年度易字第二一三七號中華民
國八十九年八月二十九日第一審判決（起訴案號：臺灣台中地方法院檢察署八十九年
度偵字第八七一二號），提起上訴，本院判決如左：
      主  文
上訴駁回。
    事  實
一、丁○○意圖為自己不法之所有，於民國（下同）八十九年四月底某日晚上九時許
    ，在臺中市○區○○街附近，以自備之鑰匙一支，竊取已改懸掛車牌號碼ＮＦ－
    六六七六號（查係林志聰所有之車牌，已於八十八年五月十二日辦理註銷）之自
    用小貨車（查係豐聖交通器材股份有限公司所有之車牌號碼ＯＥ－三三五八號自
    用小貨車，係於八十九年四月九日在臺中縣龍井鄉○○○路四五０巷五八弄二三
    號前失竊），得手後供己使用。乙○○曾於八十八年間因犯竊盜罪，經原審法院
    判處有期徒刑三月，嗣經本院判決上訴駁回確定，並於八十八年十一月三十日執
    行完畢，仍不知悔改，明知丁○○使用之上開自小貨車，係屬來源不明之贓車，
    竟基於收受贓物之犯意，於八十九年五月間某日，向丁○○借得該贓車供己使用
    。嗣丁○○、乙○○於八十九年五月十九日零時五分許，在臺中縣沙鹿鎮○○路
    一七八巷九號前，為警查獲，並扣得丁○○所有供其行竊用之鑰匙一支。
二、案經臺中市警察局第四分局報請臺灣臺中地方法院檢察署檢察官偵查起訴。
    理  由
一、訊據上訴人即被告丁○○坦承右揭竊盜犯行，上訴人即被告乙○○則矢口否認有
    何收受贓物犯行，被告乙○○並辯稱略以：伊係受僱於丁○○安裝冷氣，並未使
    用過該車，伊僅乘坐過該車而已云云。惟查：被告乙○○業於警訊時供稱伊有駕
    駛使用該車，丁○○亦有告知該車有問題等語，被告丁○○亦於警訊時供稱有告
    知乙○○該車係其竊取而來等語（見偵查卷第十五頁、十八頁），是被告乙○○
    上開所辯，應係事後卸責之詞，不足採信；而該自用小貨車係豐聖交通器材股份
    有限公司所有之車牌號碼ＯＥ－三三五八號自用小貨車，於八十九年四月九日在
    臺中縣龍井鄉○○○路四五０巷五八弄二三號前失竊，亦經豐聖交通器材股份有
    限公司員工丙○○指述在卷，並有臺中市警察局搜索扣押證明筆錄（收據）、贓
    物保管收據、相片、車籍作業系統─查詢認可資料、車輛竊盜、車牌失竊資料個
    別查詢報表—查詢車輛認可資料等附卷及鑰匙一支扣案可證。本件事證明確，被
    告等右揭犯行，均堪認定。
二、核上訴人即被告丁○○所為，係犯刑法第三百二十條第一項之竊盜罪；上訴人即
    被告乙○○所為，係犯刑法第三百四十九條第一項之收受贓物罪。查被告乙○○
    曾於八十八年間因犯竊盜罪，經原審法院判處有期徒刑三月，嗣經本院判決上訴
    駁回確定，並於八十八年十一月三十日執行完畢，有臺灣高等法院被告全國前案
    紀錄表及臺灣臺中地方法院檢察署刑案資料查註紀錄表附卷可憑，其於五年內再
    犯本件有期徒刑以上刑之罪，為累犯，應加重其刑。原審適用刑法第三百二十條
    第一項、第三百四十九條第一項、第四十七條、第四十一條、第三十八條第一項
    第二款，罰金罰鍰提高標準條例第一條前段、第二條之規定並審酌被告等之品行
    、犯罪動機、目的、手段、所生之危害及犯罪後之態度等一切情狀，就被告丁○
    ○量處有期徒刑捌月，被告乙○○量處有期徒刑肆月，並就被告乙○○部分，諭
    知易科罰金之折算標準。扣案之鑰匙一支，係被告丁○○所有供其行竊之用，業
    據其供明在卷，爰依刑法第三十八條第一項第二款之規定宣告沒收。認事用法俱
    無不合，量刑亦稱妥適，被告乙○○上訴意旨否認犯罪，被告丁○○空言指稱並
    未告知乙○○該車是贓車云云而指摘原判決不當，並無可取，為無理由，應予駁
    回。
據上論結，應依刑事訴訟法第三百六十八條，判決如主文。
本案經檢察官甲○○到庭執行職務。
中      華      民      國    八十九      年    十一      月   二十二   日
                              臺灣高等法院臺中分院刑事第四庭
                                    審判長法  官  洪  耀  宗
                                          法  官  吳  重  政
                        法  官  劉  登  俊
右正本證明與原本無異。
不得上訴。
                                          書記官  林  水  濱
中      華      民      國    八十九      年    十一      月   二十四   日
附錄本案論罪科刑法條全文
刑法第三百二十條第一項：
意圖為自己或第三人不法之所有，而竊取他人之動產者，為竊盜罪，處五年以下有期
徒刑、拘役或五百元以下罰金。
刑法第三百四十九條第一項：
收受贓物者，處三年以下有期徒刑、拘役或五百元以下罰金。
                                                                        Ｋ


司法院資訊處製作；財團法人民間司法改革基金會備份。
